臺灣苗栗地方法院宣示判決筆錄　　　　　100年度易字第117號
公　訴　人　臺灣苗栗地方法院檢察署檢察官
被　　　告　鄧建臺
指定辯護人　本院公設辯護人　蔡文亮
上列被告因毒品危害防制條例案件（起訴案號：99年度毒偵字
第1936號、100 年度毒偵字第43號），本院於中華民國100 年4
月26日下午4 時許，在本院第5 法庭宣示判決，出席職員如下：
　　　　　　　　審判長法　官　柳章峰
　　　　　　　　　　　書記官　江秋靜
　　　　　　　　　　　通　譯　盛兆盈
法官起立朗讀判決主文、犯罪事實要旨、處罰條文、附記事項，
及告以上訴限制、期間並提出上訴狀之法院，且諭知記載其內容
：
一、主  文：
    鄧建臺施用第二級毒品，累犯，處有期徒刑柒月。又施用第
    二級毒品，累犯，處有期徒刑玖月；扣案之甲基安非他命殘
    渣袋拾壹個均沒收銷燬之，電子秤壹台、吸食器壹組、刮杓
    貳支、夾鏈袋柒拾貳個、玻璃球管壹支均沒收。應執行有期
    徒刑壹年貳月；扣案之甲基安非他命殘渣袋拾壹個均沒收銷
    燬之，電子秤壹台、吸食器壹組、刮杓貳支、夾鏈袋柒拾貳
    個、玻璃球管壹支均沒收。
二、犯罪事實要旨：
（一）鄧建臺曾因施用毒品案件，經本院裁定送觀察、勒戒後，
      認無繼續施用毒品傾向，於民國87年10月2 日出所，由台
      灣苗栗地方法院檢察署檢察官於87年10月19日以87年度偵
      字第2304號、第2655號為不起訴處分確定。惟前開觀察、
      勒戒無法收其實效，其於該觀察、勒戒執行完畢後5 年內
      ，復有下列施用毒品之犯行：因施用毒品案件，經送強
      制戒治後，一度停止戒治，嗣停止戒治被撤銷後，於90年
      1 月29日再入戒治處所繼續強制戒治，於90年9 月1 日戒
      治期滿執行完畢；至其刑事責任部分，經本院於89年7 月
      12日以89年度易字第405 號判決，判處有期徒刑7 月，於
      89年8 月12日判決確定確定。因施用毒品案件，經本院
      於90年3 月5 日以89年度易字第1152號判決，判處有期徒
      刑1 年，於90年3 月26日判決確定。詎鄧建臺仍未戒除毒
      癮，又因施用第1 、2 級毒品案件，經本院於93年10月18
      日以93年度訴字第246 號判決，分別判處有期徒刑1 年2
      月及8 月，定應執行刑為有期徒刑1 年8 月，於93年10月
      18日確定。再因施用毒品案件，經本院於94年5 月19日以
      94年度易字第181 號判決，判處有期徒刑1 年，於94年6
      月6 日判決確定，上開兩案件接續執行後，均於96年5 月
      31日因縮短刑期假釋出監，於96年6 月7 日假釋期滿未被
      撤銷視為執行完畢（構成累犯）。
（二）鄧建臺仍不知悔改，復有下列施用毒品之犯行：
 （1）鄧建臺基於施用第2 級毒品甲基安非他命之犯意，於99年
      11月15日晚上11時許，在臺中縣豐原市某工地內，以將甲
      基安非他命置於玻璃球（未扣案）內，用打火機（未扣案
      ）點火燒烤吸食白煙之方式，施用第2 級毒品甲基安非他
      命1 次。嗣苗栗縣警察局苗栗分局文山派出所員警，通知
      毒品列管人口鄧建臺，於99年11月18日晚上11時22分許，
      至該派出所接受採尿，鄧建臺在警方尚未發覺前，主動向
      警方供出上情而自首，至其尿液經警送請檢驗結果，確呈
      甲基安非他命陽性反應（100 年度毒偵字第43號偵查卷部
      分）。
 （2）鄧建臺又基於施用第2 級毒品甲基安非他命之犯意，於99
      年12月9 日上午8 時至9 時許，在其苗栗縣苗栗市文山里
      文苑48號住處，以將甲基安非他命置於玻璃球內，用打火
      機（未扣案）點火燒烤吸食白煙之方式，施用第2 級毒品
      甲基安非他命1 次。嗣具有司法警察身分之苗栗縣憲兵隊
      隊員，持本院核發之搜索票，於同日上午11時49分許，至
      鄧建臺上開住處搜索，當場扣得鄧建臺所有供施用甲基安
      非他命用之電子秤1 台、吸食器1 組、刮杓2 支、
      夾鏈袋72個、甲基安非他命殘渣袋11個、玻璃球管
      1 支（至漏斗1 個與施用毒品無關）等物，鄧建臺除向憲
      兵隊人員坦承上情外，並同意接受採尿送驗結果，其尿液
      確呈有甲基安非他命陽性反應（99年度毒偵字第1936號偵
      查卷部分）。
（三）案經苗栗縣警察局苗栗分局報請及苗栗憲兵隊移送台灣苗
      栗地方法院檢察署檢察官偵查起訴。
三、處罰條文：
    毒品危害防制條例第10條第2項。
四、協商判決除有刑事訴訟法第455 條之4 第1 項第1 款於本訊
    問程序終結前，被告撤銷協商合意或檢察官撤回協商聲請者
    ；第2 款被告協商之意思非出於自由意志者；第4 款被告所
    犯之罪非第455 條之2 第1 項所定得以協商判決者；第6 款
    被告有其他較重之裁判上一罪之犯罪事實者；第7 款法院認
    應諭知免刑或免訴、不受理者情形之一，及違反同條第2 項
    「法院應於協商合意範圍內為判決；法院為協商判決所科之
    刑，以宣告緩刑或2 年以下有期徒刑、拘役或罰金為限」之
    規定者外，不得上訴。
五、如有前項得上訴之情形，若不服本件判決，得自收受判決筆
    錄送達之日起10日內，向本院提出上訴書狀，上訴於第二審
    法院。
中    華    民    國  100     年    4     月    26    日
                  台灣苗栗地方法院刑事第三庭
                            書記官  江秋靜
                      審判長法  官  柳章峰
以上正本證明與原本無異。
                            書記官  江秋靜
中    華    民    國  100     年    4     月    26    日
附記論罪之法條全文：
毒品危害防制條例第10條
施用第一級毒品者，處 6 月以上 5 年以下有期徒刑。
施用第二級毒品者，處 3 年以下有期徒刑。